臺灣高等法院刑事裁定
109年度聲字第3072號
聲  請  人  臺灣高等檢察署檢察官
受  刑  人  卓明宣



上列聲請人因受刑人數罪併罰有二裁判以上，聲請定其應執行之
刑（聲請案號：臺灣高等檢察署109年度執聲字第1479號），本
院裁定如下：
    主  文
卓明宣犯如附表所示各罪所處之刑，應執行有期徒刑柒年拾月。
    理  由
一、聲請意旨略以：受刑人卓明宣因違反毒品危害防制條例等數
    罪，先後經判決確定如附表，應依刑法第53條、第51條第5
    款及第50條第1項第1款、第2項之規定，定其應執行之刑，
    爰依刑事訴訟法第477條第1項聲請裁定等語。
二、按裁判確定前犯數罪者，併合處罰之。但有下列情形之一者
    ，不在此限：㈠得易科罰金之罪與不得易科罰金之罪。㈡得易
    科罰金之罪與不得易服社會勞動之罪。㈢得易服社會勞動之
    罪與不得易科罰金之罪。㈣得易服社會勞動之罪與不得易服
    社會勞動之罪。前項但書情形，受刑人請求檢察官聲請定應
    執行刑者，依第51條規定定之，刑法第50條定有明文。又數
    罪併罰，有二裁判以上者，依刑法第51條之規定，定其應執
    行之刑；而數罪併罰，宣告多數有期徒刑者，於各刑中之最
    長期以上，各刑合併之刑期以下，定其刑期，但不得逾30年
    ，刑法第53條、第51條第5款分別定有明文。
三、查受刑人前因違反毒品危害防制條例等罪，先後經臺灣桃園
    地方法院（下稱桃園地院）及本院判處如附表所示之刑，並
    均確定在案，且如附表所示各罪，均係在如附表編號1所示
    之罪判決確定日前所犯等情，有各該判決書及本院被告前案
    紀錄表附卷可稽。又受刑人所犯如附表所示各罪，其中有得
    易科罰金之罪（附表編號4）與不得易科罰金之罪（附表編
    號1至3、編號5至9），固合於刑法第50條第1項但書之規定
    ，惟受刑人已聲請定其應執行刑，此有臺灣桃園地方檢察署
    依修正刑法第50條受刑人是否聲請定應執行刑聲請調查表在
    卷足佐，得依刑法第50條第2項之規定定其應執行刑，是檢
    察官聲請定其應執行刑，於法相符，應予准許。參酌上開各
    罪宣告刑之有期徒刑總和上限、各刑中最長期，及附表編號
    1至3所示之罪，前經桃園地院以107年度審訴字第1537號判
    決定應執行有期徒刑1年3月；附表編號8至9所示之罪，前經
    本院以108年度上訴字第2023號判決定應執行有期徒刑3年10
    月，暨受刑人各犯罪之動機、手段、目的、危害情況、侵害
    之法益、犯罪次數、犯後態度及整體犯罪非難評價等總體情
    狀綜合判斷，爰就如附表所示各罪，定其應執行之刑。
四、依刑事訴訟法第477條第1項，刑法第50條第2項、第51條第5
    款、第53條，裁定如主文。
中　　華　　民　　國　 109　　年　　 8　　月　　14　　日
                  刑事第十七庭  審判長法  官 鄭水銓　                        法  官 黃雅芬
 　　　　　　　　             　　 　 法  官 李世華
以上正本證明與原本無異。
如不服本裁定，應於收受送達後五日內向本院提出抗告狀。
                                      書記官 莊佳鈴
中　　華　　民　　國　　109 　年　　8 　　月　　14　　日
                           
附表：
編         號  1 2 3 罪         名  毒品危害防制條例（施用第一級毒品） 毒品危害防制條例（施用第二級毒品） 毒品危害防制條例 （施用第二級毒品） 宣    告    刑  有期徒刑9月 有期徒刑7月 有期徒刑7月 犯  罪  日  期  107年5月26日  107年5月24日    107年5月28日 偵  查  機  關  臺灣桃園地方檢察署107年度毒偵字第3504號、3524、4348、4818號 臺灣桃園地方檢察署107年度毒偵字第3504號、3524、4348、4818號 臺灣桃園地方檢察署107年度毒偵字第3504號、3524、4348、4818號  最  後 事實審 法    院 臺灣桃園地方法院 臺灣桃園地方法院 臺灣桃園地方法院  案    號 107年度審訴字第1537號 107年度審訴字第1537號 107年度審訴字第1537號   判決日期 107年12月26日  107年12月26日  107年12月26日  確定判決   法    院 臺灣桃園地方法院 臺灣桃園地方法院 臺灣桃園地方法院  案    號 107年度審訴字第1537號 107年度審訴字第1537號 107年度審訴字第1537號   確定日期 108年2月11日  108年2月11日  108年2月11日 是否得易科罰金  否 否 否 備       註  臺灣桃園地方檢察署108年度執字第4984號 臺灣桃園地方檢察署108年度執字第4984號 臺灣桃園地方檢察署108年度執字第4984號   編號1至3所示之罪前經臺灣桃園地方法院107年度審訴字第1537號判決定應執行有期徒刑1年3月。   

編         號  4 5 6 罪         名  毒品危害防制條例（施用第二級毒品） 毒品危害防制條例（施用第一級毒品） 毒品危害防制條例 （施用第二級毒品） 宣    告    刑  有期徒刑6月，如易科罰金，以新臺幣1000元折算1日 有期徒刑1年3月 有期徒刑9月 犯  罪  日  期  107年6月28日  107年9月20日    107年12月3日 偵  查  機  關  臺灣桃園地方檢察署107年度毒偵字第3504號、3524、4348、4818號 臺灣桃園地方檢察署107年度毒偵字第6258號 臺灣桃園地方檢察署108年度毒偵字第1156號  最  後 事實審 法    院 臺灣桃園地方法院 臺灣桃園地方法院 臺灣桃園地方法院  案    號 107年度審訴字第1537號 108年度審訴字第547號 108年度易字第421號   判決日期 107年12月26日  108年8月30日  108年9月23日  確定判決   法    院 臺灣桃園地方法院 臺灣桃園地方法院 臺灣桃園地方法院  案    號 107年度審訴字第1537號 108年度審訴字第547號 108年度易字第421號   確定日期 108年2月11日  108年9月23日  108年10月21日 是否得易科罰金  是 否 否 備       註  臺灣桃園地方檢察署108年度執字第4984號 臺灣桃園地方檢察署108年度執字第14724號 臺灣桃園地方檢察署109年度執字第1065號 

編         號  7 8 9 罪         名  毒品危害防制條例（施用第一級毒品） 毒品危害防制條例（販賣第二級毒品） 毒品危害防制條例 （販賣第二級毒品） 宣    告    刑  有期徒刑8月 有期徒刑3年8月 有期徒刑3年7月 犯  罪  日  期  105年6月7日  105年3月6日    105年4月20日 偵  查  機  關  臺灣桃園地方檢察署105年度毒偵字第3135號 臺灣桃園地方檢察署105年度毒偵字第3135號 臺灣桃園地方檢察署105年度毒偵字第3135號  最  後 事實審 法    院 臺灣桃園地方法院 臺灣高等法院 臺灣高等法院  案    號 105年度訴字第936號 108年度上訴字第2023號 108年度上訴字第2023號   判決日期 108年3月28日  108年11月21日  108年11月21日  確定判決   法    院 臺灣桃園地方法院 最高法院 最高法院  案    號 105年度訴字第936號 109年度台上字第2894號 109年度台上字第2894號  確定日期 108年4月30日  109年6月10日  109年6月10日  是否得易科罰金  否 否 否 備       註  臺灣桃園地方檢察署108年度執字第7329號 臺灣桃園地方檢察署109年度執字第11181號 臺灣桃園地方檢察署109年度執字第11181號    編號8至9所示之罪前經臺灣高等法院108年度上訴字第2023號判決定應執行有期徒刑3年10月。